臺灣高雄地方法院民事裁定
111年度消債更字第148號
聲  請  人  鄭恩忻
0000000000000000

0000000000000000

0000000000000000

代  理  人  張素芳律師
上列當事人因消費者債務清理事件聲請更生，本院裁定如下：
    主  文
聲請人甲○○自中華民國一一一年十一月二日下午四時起開始更生
程序。
命司法事務官進行本件更生程序。
    理  由
一、聲請意旨略以：伊有不能清償債務情事，前依中華民國銀行
    公會會員辦理消費金融案件無擔保債務協商機制請求共同協
    商債務清償方案成立，惟仍不得已毀諾。伊又未經法院裁定
    開始清算程序或宣告破產，爰聲請更生等語。
二、按債務人不能清償債務或有不能清償之虞者，得依本條例所
    定更生或清算程序，清理其債務；債務人無擔保或無優先權
    之本金及利息債務總額未逾新臺幣（下同）12,000,000元者
    ，於法院裁定開始清算程序或宣告破產前，得向法院聲請更
    生；法院開始更生程序之裁定，應載明其年、月、日、時，
    並即時發生效力；法院開始更生或清算程序後，得命司法事
    務官進行更生或清算程序，必要時得選任律師、會計師或其
    他適當之自然人或法人1人為監督人或管理人，消費者債務
    清理條例（下稱消債條例）第3條、第16條第1項、第42條第
    1項、第45條第1項分別定有明文。
三、經查：
  ㈠聲請人於消債條例施行前，依中華民國銀行公會會員辦理消
    費金融案件無擔保債務協商機制請求共同協商債務方案成立
    ，約定自民國95年10月起，分80期，利率12％，每月清償11,
    231元，惟聲請人於履約11期後即未依約繳款，而於96年9月
    經通報毀諾，固有台新銀行陳報狀【111年度消債更字第148
    號(下稱本案卷)第39頁】可參。查聲請人自陳毀諾時從事餐
    飲業，每月收入約22,000元，而銀行通報毀諾時即96年9月
    未投保勞保，此有勞工保險被保險人投保資料表【111年度
    司消債調字第128號(下稱調卷)第15頁反面】足稽，是以聲
    請人自陳斯時之每月收入，扣除以96年度高雄市每人每月支
    出最低生活費之1.2倍即12,850元計算之必要生活費用後，
    已難負擔每月11,231元之還款金額，堪認聲請人有不可歸責
    於己之事由，致不能履行原協商條件。
  ㈡聲請人復於111年3月25日向本院聲請調解債務清償方案，經
    本院111年度司消債調字第128號受理，因聲請人前已經本院
    105年度司消債調字第582號調解不成立，已可逕行聲請更生
　　，聲請人乃於111年4月22日具狀聲請更生等情，業經本院依
    職權調取上開調解卷宗核閱無訛。
　㈢關於聲請人清償能力部分：
　1.聲請人於108年度至110年度均無申報所得，名下無財產，有
    南山人壽保單13張，其中5張保單號碼Z000000000、Z000000
    000、Z000000000、Z000000000、Z000000000號，解約金各
    為8,003元、13,520元、479元、1,073元、534元，共計23,6
    09元(聲請人於110年1月至111年1月間因牙齒手術取得理賠
    金共計250,000元)，另8張已失效；國泰人壽保單5張，保單
    號碼0000000000、0000000000、0000000000、0000000000、
    0000000000號，解約金各為20,453元、9,373元、8,065元、
    9,400元、128,920元，共計176,211元。上開解約金合計共1
    99,820元(計算式：23,609＋176,211＝199,820，本裁定計算
    式均採元以下四捨五入)。
　2.聲請人父親鄭俊仁於109年11月11日死亡，聲請人已於109年
    12月25日向臺灣高雄少年及家事法院(下稱少家法院)聲明拋
    棄繼承准予備查，前曾領取勞保家屬死亡給付71,400元，聲
    請人稱係用以償還家人代墊父親之喪葬費用，現已無剩餘（
    本案卷第112頁）。
　3.聲請人自陳自109年3月起迄今均在配偶丁○○自行經營之奇園
    果汁飲料店(下稱飲料店，店名為丙○○○○○○○○)工作，擔任店
    員，月薪18,000元；前於109年4月、110年6月領有行政院補
    助各30,000元，未領有其他補助或給付等情，有108年至109
    年綜合所得稅各類所得資料清單及財產歸屬資料清單(調卷
    第12至14頁)、稅務電子閘門財產所得調件明細表(本案卷第
    28頁)、財產及收入狀況說明書（調卷第5頁）、債權人清冊
    (調卷第6頁)、勞工保險被保險人投保資料表（調卷第15頁
    ）、個人商業保險查詢結果表（本案卷第66至67頁）、財團
    法人金融聯合徵信中心前置協商專用債權人清冊（調卷第7
    至9頁）、信用報告（調卷第10至11頁）、租屋補助查詢表
    （本案卷第25頁）、社會補助查詢表（本案卷第26至27頁）
    、勞動部勞動力發展署高屏澎東分署函（本案卷第29頁）、
    勞動部勞工保險局函（本案卷第40頁）、健保投保單位紀錄
    表（本案卷第76至77頁）、存簿暨交易明細表（本案卷第68
    頁)、戶籍謄本(本案卷第78頁)、丙○○○○○○○○書函(本案卷第
    48頁)、在職暨薪資證明(本案卷第62頁)、父親除戶戶籍謄
    本(本案卷第81頁)、財政部高雄國稅局函(本案卷第110頁)
    、少家法院通知(本案卷第113至114頁)、南山人壽保險股份
    有限公司函(本案卷第49至54頁)、國泰人壽保險股份有限公
    司函(本案卷第126至127頁)、聲請人陳報狀(本案卷第58至6
    1、111至112頁)、長庚醫療財團法人高雄長庚紀念醫院診斷
    證明書(本案卷第115頁)附卷可參。依聲請人上述工作、收
    入情形，堪認以其任職飲料店之每月薪資18,000元，核算其
    償債能力，較為妥適。
  ㈣關於聲請人必要生活費用部分，聲請人主張每月支出16,600
    元（與配偶分擔房屋租金5,000元，調卷第5頁)，並提出租
    賃契約(承租人為配偶，本案卷第69至73、116至122頁)、房
    租收付款明細表(本案卷第74頁)為證。按債務人必要生活費
    用，以最近1年衛生福利部或直轄市政府所公告當地區每人
    每月最低生活費1.2倍定之，消債條例第64條之2第1項定有
    明文。本院參酌衛福部社會司所公告111年度高雄市最低生
    活費為14,419元，1.2倍即17,303元。聲請人主張每月必要
    支出16,600元，尚屬合理，應予採計。
  ㈤綜上所述，聲請人目前每月收入18,000元，扣除個人必要支
    出16,600元後，剩餘1,400元，而聲請人目前負債總額為1,8
    44,523元（本案卷第41至47、55至57、39、30至38、82至10
    0頁，調卷第6頁，包括：聯邦銀行、永豐銀行、乙○(台灣)
    銀行、台新銀行、中國信託銀行、滙誠第二資產管理股份有
    限公司），扣除保單解約金199,820元後，以每月所餘逐年
    清償，至少須約98年【計算式：(1,844,523－199,820）÷1,4
    00÷12≒98】始能清償完畢，應認其已不能清償債務。此外，
    聲請人無擔保或無優先權之債務總額未逾12,000,000元，且
    無消債條例第6條第3項、第8條或第46條各款所定駁回更生
    聲請之事由存在。則聲請人聲請更生為有理由，應予准許，
    爰命司法事務官進行本件更生程序。
四、依消債條例第11條第1項、第45條第1項、第16條第1項，裁
    定如主文。　　
中　　華　　民　　國　　111 　年　　11　　月　　2 　　日
              　　民事庭　　　法　官　陳美芳
以上正本係照原本作成。
本裁定不得抗告。
中　　華　　民　　國　　111 　年　　11　　月　　2 　　日
  　                        　書記官　胡美儀